【裁判字號】    89,易,1035
【裁判日期】    890501
【裁判案由】    竊盜
【裁判全文】
臺灣臺南地方法院刑事判決                        八十九年度易字第一三五號
    公  訴  人  臺灣台南地方法院檢察署檢察官
    被      告  丁○○
    被      告  丙○○
右列被告因竊盜案件，經檢察官提起公訴（八十九年度偵字第二八九五號），本院判
決如左：
    主  文
丁○○、丙○○共同攜帶兇器毀越安全設備竊盜，丁○○累犯，處有期徒刑壹年捌月
，丙○○處有期徒刑壹年貳月。
扣案之油壓剪、鐵撬、鑽石刀、火嘴槍各壹支及手套壹只均沒收。
    事  實
一、丁○○曾於民國八十四年間因犯竊盜罪，經臺灣高等法院臺南分院判處有期徒刑
    一年六月確定，於八十五年六月三十日執行完畢，詎仍不知悔改，與丙○○（曾
    犯竊盜罪等前科）共同意圖為自己不法之所有，二人於八十九年二月二十一日十
    三時許，由丁○○攜帶手套乙只，並持可供兇器使用之油壓剪、鐵撬、鑽石刀、
    火嘴槍等各一支為行竊工具，以鐵撬撬毀台南縣安定鄉港南村四鄰二七之三號林
    碧芳住宅屋後之鐵窗，踰越侵入屋內二樓（侵入住宅部分未據告訴）竊取林碧芳
    所有之金鎖片五只、金手鐲四只、金手鍊八條、金項鍊二條、金戒指十五只、女
    用珍珠項鍊一串、茶壺二支、白雪酵素沐浴乳壹罐、夏琳養生洗髮精一罐、現金
    新台幣（下同）三百元（以上總共價值約十萬元），丙○○則在一樓負責把風，
    得手後由丁○○駕駛車牌號碼ＴＺ—六五三三號自小客車載丙○○逃逸。嗣於同
    日十四時許，丁○○、丙○○將車停於台南縣安定鄉港南村一之三十號旁路口清
    點所竊得之贓物時，適巡邏員警經過，發覺可疑盤查而查獲，並扣得渠二人共有
    供作案用之上開油壓剪、鐵撬、鑽石刀、火嘴槍各一支及手套乙只。
二、案經台南縣警察局善化分局報請台灣台南地方法院檢察署檢察官偵查起訴。
    理  由
一、訊據被告丁○○矢口否認有何竊盜犯行，辯稱：伊駕車載丙○○至台南縣安定鄉
    港南村四鄰二十七之三號林碧芳住處附近，丙○○說要去辦事情，伊不知知丙○
    ○之竊盜行為云云。惟查右揭事實，業據被告丙○○對於警訊時及偵審中坦承不
    諱，核與被害人林碧芳指訴情節相符，並有右開行竊工具扣案及贓物領據乙份附
    卷足資佐證，參以上開竊盜用之工具油壓剪、鐵撬、鑽石刀、火嘴槍等各一支原
    係放置被告丁○○所駕駛之自小客車後車箱，載往上開被害人乙○○住處附近，
    已據被告丁○○供承在卷，而上開工具係為破壞鐵竊、玻璃之用，恆情被告丁○
    ○焉有不知丙○○前往竊盜他人財物之理？且被告丁○○供承於丙○○為警查獲
    後，駕駛上開自小客車跟隨巡邏車前往派出所，沿路將上開竊盜用之工具丟棄，
    ，茍被告丁○○若無共同竊盜之行為，其何須將上開竊盜用之工具丟棄，益見其
    畏罪心虛等情觀之，足證被告丙○○所供與事實相符，足以採信。罪證明確，被
    告二人犯行均堪以認定。被告丁○○所辯無非事後畏罪卸責之詞，不足採信。
二、核被告二人攜帶客觀上足以對人之身體、生命構成危險之凶器油壓剪、鐵撬、鑽
    石刀、火嘴槍，毀越安全設備鐵窗行竊，所為均係犯刑法第三百二十一條第一項
    第二款、第三款之加重竊盜罪。被告二人彼此間有犯意之聯絡及行為之分擔，為
    共同正犯。被告丁○○曾於民國八十四年間因犯竊盜罪，經臺灣高等法院臺南分
    院判處有期徒刑一年六月確定，於八十五年六月三十日執行完畢，有本院刑案被
    告全國全案紀錄表一紙附卷可按，其於五年內再犯本件有期徒刑以上之罪，為累
    犯，應依法加重其刑。爰審酌被告二人之不良素行，所竊取之財物價值非低，犯
    罪所生危害非輕，被告丙○○犯後坦承犯行，態度良好，被告丁○○飾詞圖卸刑
    責，並無悔意等一切情狀，分別量處如主文所示之刑，以示懲儆。扣案之油壓剪
    、鐵撬、鑽石刀、火嘴槍各壹支及手套壹只，為被告二人所共有供本案犯罪所用
    之物，業據被告丙○○於審理中供明在卷，均應依法宣告沒收。
三、據上論斷，應依刑事訴訟法第二百九十九條第一項前段，刑法第二十八條、第三
    百二十一條第一項第二、三款、第四十七條第三十八條第一項第二款，判決如
    主文。
本案經檢察官甲○○到庭執行職務。
中    華    民    國      八十九    年      五        月        一      日
                              臺灣臺南地方法院刑事第一庭
                                   法  官  柯  顯  卿
右正本證明與原本無異。
如不服本判決，應於判決送達後十日內向本院提出上訴狀( 應附繕本 )。
                                   書記官  盧  立  勇
中    華    民    國      八十九    年      五        月       二       日
附錄本案論罪科刑法條全文：
刑法第三百二十一條第一項第二、三款：
      犯竊盜罪而有左列情形之一者，處六月以上、五年以下有期徒刑：
      二、毀越門扇、牆垣或其他安全設備而犯之者。
      三、攜帶兇器而犯之者。


司法院資訊處製作；財團法人民間司法改革基金會備份。
